Minutes et répertoires du notaire Jean DEMAS, 25 janvier 1612 - 1er janvier 1666 (étude XXI)
Archives nationales
Minutes et répertoires du notaire Jean DEMAS (étude XXI)
25 janvier 1612 - 1er janvier 1666
MC/ET/XXI/81 - MC/ET/XXI/214, MC/RE/XXI/1 - MC/RE/XXI/2
Etude XXI; Demas, Jean (15..-16..)
n ml
Archives nationales de France
Minutes et répertoires: la loi 2008-696 du 15 juillet 2008 relative aux archives a fixé à 75 ans à compter de la date de l'acte, ou à 25 ans à compter de la date du décès de l'intéressé si ce délai est plus bref, le délai de communication des minutes et répertoires des notaires; ce délai est porté à 100 ans à compter de la date de l'acte si le document se rapporte à un mineur (code du Patrimoine, articles L213-2, 4e d et 5e).
Autres documents de l'étude (dossiers de clients, comptabilité...): s'agissant d'archives privées, ces documents sont communicables selon les modalités fixées par le déposant ou le donateur.
Certains documents ne sont pas accessibles en raison de leur mauvais état de conservation.
Versement
Accès aux instruments de recherche de tous les notaires de l’étude XXI
Archives de l'étude XXI
- Minutes de Jean DEMAS, 25 janvier 1612 - avril 1666; MC/ET/XXI/81 - MC/ET/XXI/214
  - Minutes. 1613, janvier - juin, janvier - juin 1613; MC/ET/XXI/81; registre
    Informations concernant le classement:
    Le niveau inférieur de description, quand il existe, correspond aux minutes d'actes. Toutes les minutes ne sont pas forcément décrites une à une. Les descriptions de ces minutes sont plus ou moins détaillées.
    - VIVONNE (Françoise de) Veuve de François de ROUVROY, demeurant à Roye § Constitution de rente à Françoise de VIVONNE absente, représentée par les notaires, 15 janvier 1613; MC/ET/XXI/81; fol. XXIII
      Origine de l'information:
      Fichier dit 'général' XVIIe-XVIIIe siècles, par le personnel du Minutier, 1954-1999 ( fichier papier entièrement dématérialisé; voir contexte dans le Plan d’orientation général - Notaires de Paris, guides thématiques du Minutier).
      Date de révision: 2011-2012
      Date de création de la notice: 2010
      constitution de rente; Vivonne, Françoise de
    - JACQUET dit de GRENOBLE (Germain) Sculpteur ordinaire du Roi et Garde des Antiques de S.M. demeurant rue Saint-Martin paroisse Saint-Nicolas § Marché de sculpture de tombe par. .. à Pierre DULYON, Conseiller du Roi en ses conseils d'Etat et privé. maître des Requêtes ordinaire de son Hôtel, 18 janvier 1613; MC/ET/XXI/81; fol. XXIX
      Artisans XVIIe, par M. Jurgens, M.A. Fleury, R. Gourmelon et le personnel du Minutier central, 1954-1996 (fichier papier entièrement dématérialisé; voir contexte dans le Plan d’orientation général - Notaires de Paris, guides thématiques du Minutier).
      marché; Jacquet dit de Grenoble, Germain
    - MESSAGER GUYOT (Jean) MESSAGER ordinaire de Dourdan à Paris demeurant à Dourdan § Mise en apprentissage par Jean GUYOT, 31 janvier 1613; MC/ET/XXI/81; fol. LXXIII
      contrat d'apprentissage; Guyot, Jean
    - JACQUET dit de GRENOBLE (Germain) Sculpteur Ordinaire du Roi et Garde de ses Antiques demeurant rue Saint-Martin, paroisse Saint-Nicolas § Marché de marbre blanc/noir, blanc/rouge et tout noir par Pierre Rosselet, marbrier demeurant rue du Huleu à. .. suivant les calibres et cartons fourés par. .., 7 février 1613; MC/ET/XXI/81; fol. LXXVIII
      marché; Jacquet dit de Grenoble, Germain; Rosselet, Pierre
    - Mise en apprentissage par Pierre Le Bé, maître écrivain, bourgeois de Paris, et Etienne Lé Bé, son fils, aussi maître écrivain, demeurant rue Saint-Honoré, paroisse Saint-Eustache, de Pierre Le Bé, fils de Pierre Le Bé, avec Nicolas Guillain, dit de Cambrai, maître sculpteur et peintre à Paris, rue Saint-Martin, paroisse Saint-Merri., 7 février 1613; MC/ET/XXI/81; fol. IIII/XX/
      Date de révision: 2019 (Marie-Françoise Limon-Bonnet)
      contrat d'apprentissage; Le Bé, Pierre; Guillain dit de Cambrai, Nicolas; Le Bé, Etienne
    - Mariage de François Le Voyer, fourrier ordinaire de l'Ecurie de la reine et tailleur ordinaire de ladite Ecurie, avec Denise Guillain, fille de Nicolas Guillain, dit de Cambrai, maître sculpteur et peintre à Paris, demeurant rue Saint-Martin, paroisse Saint-Merri, et de Jeanne de Lastre, en présence de Simon Guillain, aussi maître sculpteur et peintre à Paris, frère., 10 février 1613; MC/ET/XXI/81; fol. IIII/XX/X
      contrat de mariage; Guillain dit de Cambrai, Nicolas
    - SALVETTI (Raphaël) maître des jeux de pail-mail à Paris, demeurant au faubourg près de la porte Montmartre. § Ratification par Raphaël SALVETTI d'une donation qu'il a faite le 3 mai 1612 (devant MOTELET notaire à Paris) à Jacques DECAULX, avec jouissance de ses droits aux jeux de pail-mail; Vente par Raphaël SALVETTI à Romain CAMEL, bourgeois de Paris, d'une maison sise au carrefour et devant la porte Montmartre., 20 février 1613 - 28 février 1613; MC/ET/XXI/81; fol. CVII; fol. CXIX
      donation; acte de vente; Salvetti, Raphaël
    - MANUFACTURE de TAPISSERIE à Tours § Procuration de Marc de COMANS, François de LA PLANCHE, entrepreneurs des Manufactures de tapisserie, et de Jean GABOURY et Jacques COTART, tous associés avec Alexandre MOTHERON, maître tapissier à Tours, à l'établissement d'une. .., audit MOTHERON pour trouver un établissement à Tours., 24 février 1613; MC/ET/XXI/81; fol. CXII
      procuration
    - TAPISSERIE (pièces de) § Reconnaissance par Gilles VANDERBURCHT, marchand tapissier à Anvers, à Jacques COTART, marchand tapissier à Paris, de. .. de Bruxelles racontant l'Histoire d'Abraham, d'Isaac, de Jacob, etc., appartenant audit COTART et à présenter au pays de Flandre., 5 mars 1613; MC/ET/XXI/81; fol. VI/XX/III
      reconnaissance; Tapisserie, pièces de
    - HORLOGERS § Compte entre Pierre CHENU et David PELLESEL, marchands bourgeois de Paris associés, Pierre Le BRUN, marchand flamand demeurant à Paris, Abraham de LAGARDE, horloger et valet de chambre ordinaire du Roi, Pierre COTTIN, marchand bourgeois de Paris, auxquels les premiers sont redevables de 5427 l 16 s. 6 d. ts en conséquence de la banque ouverte en 1610 à Paris., 12 mars 1613; MC/ET/XXI/81; fol. VI/XX/XV
      Chenu, Pierre; Pellesel, David; Le Brun, Pierre; Lagarde, Abraham de; Cottin, Pierre
    - HORLOGERS § Obligation de Jean MANCEAU, maître horloger demeurant au bout du Pont Neuf, envers Abraham de LAGARDE, aussi maître... et valet de chambre du Roi, demeurant aux Galeries du Louvre, de 168 l 15 s. en prêt., 12 mars 1613; MC/ET/XXI/81; fol. VI/XX/XII
      obligation; Manceau, Jean; Lagarde, Abraham de
    - JACQUET dit de GRENOBLE (Nicolas) maître Sculpteur à Paris, rue Saint-Martin § Marché par Jean HOVALLET, compagnon tailleur de pierre rue Saint-Denis, à. .. pour faire une épitaphe semblable à celle qui st passée en l'église Saint-Merri pour la défunte femme de Pierre CORDIER, moyennant 33 livres ts., 14 mars 1613; MC/ET/XXI/81; fol. VI/XX/XVI
      marché; Jacquet dit de Grenoble, Nicolas
    - ARNAULD (Antoine) élu en l'élection de Joigny § Compte en présence de Antoine ARNAULD de faisant fort d'André PIRELLE son gendre, marchand demeurant à Joigny, 25 mars 1613; MC/ET/XXI/81; fol. VIII/XX/I
      compte; Arnauld, Antoine
    - Marché de charpenterie à François Bergeon, notaire au Châtelet de Paris, seigneur de Souvran (ou Sevran ?), représenté par René Bergeon, seigneur du Vivier, son fils, pour son hôtel seigneurial de Sevran., 5 avril 1613; MC/ET/XXI/81; fol.0184
      Notaires des XVIe-XVIIIe siècles (4153 actes), par Claire Béchu, Catherine Grodecki, Marie-Antoinette Fleury, Madeleine Jurgens, Marie-Françoise Limon-Bonnet, Pierre-Yves Louis, Xenia Pamfilova, Isabelle Pebay, v. 1950, 1986-1994 (fichier papier entièrement dématérialisé; voir contexte dans le Plan d’orientation général - Notaires de Paris, guides thématiques du Minutier).
      Date de révision: 2010
      Date de création de la notice: 2004
      marché; Bergeon, François; Bergeon, René; notaire
    - JACQUET dit GRENOBLE (Germain) Sculpteur ordinaire du Roi, demeurant rue Saint-Martin, paroisse Saint-Nicolas-des-Champs § Quittance de. .. à Pierre FAUVEL maître brodeur à Paris pour le loyer d'une chambre dépendant de la maison de. .., 10 avril 1613; MC/ET/XXI/81; fol. IX/XX/V
      quittance; Jacquet dit Grenoble, Germain
    - GUÉRIN (Claude) Juré pour le Roi ès oeuvres de maçonnerie, demeurant rue des Canettes, paroisse Saint-Christophe en la Cité § Compromis entre les chevaliers de PONTAILLIER et. .. et autre, pour le retrait lignager de la maison du Tranchoir d'argent rue de la Mortellerie en face de l'Arche Beaufils, acquise par. .. et autre de feu Claude de PONTAILLIER., 11 avril 1613; MC/ET/XXI/81; fol. II/C/
      Guérin, Claude
    - VILLENEUVE SAINT-GEORGES § Devis et marché de charpenterie par Antoine MARAULT, maître charpentier à Paris, rue du Parc des Tournelles, à Claude ROBERT, sieur de BELLEFLEUR, demeurant rue Quincampoix, pour sa maison de. .., 21 avril 1613; MC/ET/XXI/81; fol. II/C/V
      devis; marché; Marault, Antoine; Robert, Claude
    - LALLEMENT (Georges) Maître peintre à Paris, demeurant rue Saint-Martin, paroisse Saint-Josse § Marché de peintre par. .. pour la chapelle de la Confrérie Saint-Fiacre en l'église Saint-Josse, 25 avril 1613; MC/ET/XXI/81; fol. II/C/XV
      marché; Lallement, Georges
    - Marché par Jean Breton, marchand voiturier par eau a Pont-Sainte-Maixence, à Nicolas Guillain dit de Cambrai, maître sculpteur et peintre à Paris, rue Saint-Martin, pour la fourniture et livraison au port des Tuileries de blocs de pierre de Saint-Leu et de Tronessy., 29 mai 1613; MC/ET/XXI/81; fol. II/C/LXI
      marché; Guillain dit de Cambrai, Nicolas
    - LE ROI (Jean) maître peintre à Saint-Germain-des-Prés y demeurant rue Saint-Père paroisse Saint-Sulpice § Quittance par .. à François de la ROCHE de 20 L. sur 80 L à lui dues pour ouvrages de peinture en une maison rue Beaubourg, 3 juin 1613; MC/ET/XXI/81; fol. II/C/IIII/XX/IIII
      quittance; Le Roi, Jean
    - REGNARD (François) Huissier, sergent à Cheval au Châtelet de Paris, demeurant rue de Buci. § Mariage de François REGNARD et de Marie DARNAULT; Parmi les témoins: Jean REGNARD, marchand à Chinon, Cousin, 16 juin 1613; MC/ET/XXI/81; fol. II/C/IIII/XX/VIII
      contrat de mariage; Regnard, François
    - TAPISSERIES (pièces de) § Procuration de Jacques COTART, marchand tapissier à Paris, XX/e/ et d'Antoine de MESNILLERS, tapissier du Roi et de la Reine et garde meuble de Sa Majesté, à Guillaume 'VANZORENDOUCQ' pour pourchasser faire venir et recevoir les. .. mises ès mains de Gilles VANDREBURC et Simon BOUWERS demeurant à Anvers., 27 juin 1613; MC/ET/XXI/81; fol. III/C/XIII
      procuration; Tapisseries, pièces de
    - Procuration de Gilles Grantan, professeur en l'art d'écriture, à Bourgeois de Vanille de Sens, étant à présent logé à Paris, rue de la Calandre, à Madeleine de La Fargue, sa femme, 25 juillet 1613; MC/ET/XXI/81; fol. XLI
  - Minutes. 1613, juillet - décembre, juillet - décembre 1613; MC/ET/XXI/82; registre
    - GUYMIER (famille) maîtres cartiers à Paris § Mariage de Jean GUYMIER, maître cartier rue Aubry-le-Boucher fils de feu Jean GUYMIER, cartier ordinaire du Roi et de Renaude DURU, avec Isabelle MERIEU, veuve de Laurent TAUPIN, aussi maître cartier à Paris et cartier ordinaire du Roi, demeurant dite rue. Témoins: Pierre MAROLLE, aussi maître cartier à Paris, allié. (Nombreux actes GUYMIER dans l'étude), 10 juillet 1613; MC/ET/XXI/82; fol. IX
      contrat de mariage; Guymier (famille)
    - FOUET (Jean) maître libraire demeurant à l'enseigne de la Rose blanche rue Saint-Jacques, paroisse Saint-Benoît, fils de feu Jean FOUET, marchand à La Ferté Bernard et de Louise ROZIER. § Mariage de Jean FOUET et d'Anne CRIE. Parmi les témoins: Robert FOUET, marchand libraire juré en l'Université bourgeois de Paris cousin germain de Jean FOUET et Nicolas BUON, aussi libraire bourgeois de Paris, ami., 11 juillet 1613; MC/ET/XXI/82; fol. XV
      contrat de mariage; Fouet, Jean
    - JOIGNY (église Saint Thibaud de) § Marché par Jean GERVAIS, maître brodeur chasublier à Paris, à Zacharie PERROTTE, avocat en Parlement demeurant à Joigny, agissant comme receveur de l'..., pour la broderie de quatre orfrois avec histoires, suivant le modèle remis., 11 juillet 1613; MC/ET/XXI/82; fol. XII
      marché; Joigny (Yonne); Gervais, Jean; Perrotte, Zacharie
    - BAILLY (Gabriel) maître plombier rue de la Verrerie § Mariage de François LE NAIN, syndic des Ecoles de Paris demeurant rue Planche-Mibray, et de Rolline BAILLY, fille de. .., 21 juillet 1613; MC/ET/XXI/82; fol. XXXVI
      contrat de mariage; Bailly, Gabriel; Le Nain, François
    - TAPISSERIE (pièces de) § Procuration de Guillaume VOERENDOUCQ, bourgeois de Paris rue Saint-Martin, comme procureur de Jacques COTART, marchand tapissier bourgeois de Paris et d'Antoine de MAINVILLIER tapissier ordinaire du roi et de la reine et garde des meubles de S.M., à Henry RUYS, son neveu et domestique, pour recevoir des. .. mises ès mains de marchands à Anvers., 23 juillet 1613; MC/ET/XXI/82; fol. XXXVII
      procuration; Tapisserie, pièces de
    - JACQUET dit GRENOBLE (Germain) Sculpteur Ordinaire du Roi et maître Sculpteur à Paris, garde des Antiques de Sa Maison, demeurant rue Saint-Martin, paroisse Saint-Nicolas § Association de. .. et de Barthelemy TRAMBLAY sculpteur ordinaire du Roi et maître sculpteur à Paris rue des Vieux Augustins, au marché de Sculpture pour la Comtesse de Soissons, 23 juillet 1613; MC/ET/XXI/82; fol. XXXVIII
      Jacquet dit Grenoble, Germain
    - COTART (Nicolas) maître tapissier à Paris, fils de Jacques COTART, tapissier ordinaire du Roi § Obligation, 24 juillet 1613; MC/ET/XXI/82; fol. XLII
      obligation; Cotart, Nicolas
    - TAPISSERIE (pièces de) § Obligation de Jean FORGET, chanoine en l'église archiépiscopale de Tours et de Jacques COTART, tapissier ordinaire du Roi, de 2000 £. en prêt. (En marge, 1615, 22. VI: Quittance du remboursement en partie fait par des. ..), 29 août 1613; MC/ET/XXI/82; fol. CXI
      obligation; quittance; Tapisserie, pièces de
    - PIERREFITTE § Marché de construction d'un corps de logis à. .., dans la rue qui va droit au bois de Richebourg., 31 août 1613; MC/ET/XXI/82; fol. CXV
      marché
    - JOLLYVET (Jacques) maître écrivain juré à Paris demeurant rue des Etuves § Bail d'une maison rue Geoffroy-Langevin à Jacques JOLLYVET, 17 septembre 1613; MC/ET/XXI/82; fol. VII/XX/
      bail; Jollyvet, Jacques
    - ANGENNES (famille d') § Quittance à Jacques d'A. évêque de Bayeux, Jean d'A. et Louise d'A. absents, representés par des praticiens, tous héritiers de défuntLouis d'A. Seigneur de Maintenon, 19 septembre 1613; MC/ET/XXI/82; fol. VII/XX/V
      quittance; Angennes (famille d')
    - GUILLAIN dit de CAMBRAI (Simon) maître Sculpteur et peintre demeurant rue Saint-Martin, paroisse Saint-Merri § Apprentissage de Thomas LEFEBURE avec. .., 21 septembre 1613; MC/ET/XXI/82; fol. VII/XX/VIII (148)
      contrat d'apprentissage; Guillain dit de Cambrai, Simon
    - CARTIER (Maître) (Apprentissage) § Apprentissage de Barthélemy BLIN, frère d'Antoine BLIN, maître imager demeurant rue Montorgueil à Paris, chez Mathurin HUILLARD maître CARTIER rue Saint-Martin, en présence de Pierre MAROLLE maître CARTIER l'un des jurés cartiers de la communauté de Paris. (A la suite: 1613, 21 octobre: désistement), 2 octobre 1613; MC/ET/XXI/82; fol. II/C/X
      contrat d'apprentissage; Blin, Antoine
    - LESPERON (Jean) maître peintre à Paris § Mariage de Thibaud DRAPPIER, marchand de vin à Paris en présence de .. son Cousin Germain à cause d'Elisabeth BOURDIN (Son épouse), 3 octobre 1613; MC/ET/XXI/82; fol. II/C/V
      contrat de mariage; Lesperon, Jean
    - LEFAUCHEUR (Michel) maître peintre et sculpteur à Paris § Mariage de Jean SINSON, marchand libraire rue des Fossés Saint-Germain-des-Prés et d'Alix LESUEUR, en présence de. .. ami commun, 7 octobre 1613; MC/ET/XXI/82; fol. II/C/XI
      contrat de mariage; Lefaucheur, Michel
    - BRODERIE (marché de) §. .. par Jean GERVAIS, maître brodeur chasublier à Paris, à Zacharie PERROTTE au nom des marguilliers de l'église Saint-Thibault de Joigny, pour deux orfrois complets à livres au port Saint-Paul. Ce marché fait moyennant 300 £ mais Jean GERVAIS promet de se payer partie par 3 muids de vin qui ont été donnés en aumône à l'église de Joigny) (A la suite: 1613, 20 décembre, quittance réciproque), 5 novembre 1613; MC/ET/XXI/82; fol. II/C/XLV
      quittance; Gervais, Jean
    - Apprentissage de Jean Orenge, natif de Malleville au pays de Caux, chez Nicolas Matosiau, maître cartier, faisant carton, tarot, feuillets et cartons, en présence de Pierre Marolle, maître cartier juré., 5 novembre 1613; MC/ET/XXI/82; fol. II/C/XLIII
      contrat d'apprentissage
    - Vente de pratique par Jean Chapellain à Jacques de Saint-Fussien, notaire au Châtelet, suivant les finances, de la pratique de feu Valéran de Saint-Fussien, son père, et de celle de feu Anne Carel, tous deux notaires au Châtelet, avec les meubles de l'étude., 13 novembre 1613; MC/ET/XXI/82; fol.0253
      Date de création de la notice: 2006
      acte de vente; Carel, Anne; Chapellain, Jean; Saint-Fussien, Jacques de; Saint-Fussien, Valéran de; notaire
    - Constitution de rente par Jacques de Saint-Fussien, suivant les finances, à Catherine Lemonyer, sa mère, veuve de Valéran de Saint-Fussien, notaire au Châtelet, demeurant rue Saint-Honoré, paroisse Saint-Eustache., 14 novembre 1613; MC/ET/XXI/82; fol.0252
      constitution de rente; Saint-Honoré (rue); Lemonnier, Catherine; Saint-Fussien, Jacques de; Saint-Fussien, Valéran de; notaire
    - Echange entre Denise Foucart, veuve de Vincent Pelet et Hilaire Lybault, notaire au Châtelet, demeurant rue Barre-du-Bec, il est cédé audit Lybault la moitié d'une maison rue Sainte-Avoye, qui avait été adjugée à ladite Foucart sur Guillaume Herbin, notaire au Châtelet., 16 novembre 1613; MC/ET/XXI/82; fol.0215
      Date de création de la notice: 2005
      échange; Barre-du-Bec (rue); Sainte-Avoie (rue); Foucart, Denise; Herbin, Guillaume; Lybault, Hilaire; Pelet, Vincent; notaire
    - Apprentissage chez J. Morien, maître cartier, rue Quincampoix., 18 novembre 1613; MC/ET/XXI/82; fol. II/C/LVI
      contrat d'apprentissage; Morien, J.
    - Constitution de rente à Jacques de Saint-Fussien, praticien au Palais, ayant cédé ses droits par acte du 11 décembre 1613 (pardevant Le Vasseur et Grandrye) (le 22 novembre 1613)., 22 novembre 1613 - 11 mars 1625; MC/ET/XXI/82; fol.0266
      Informations complémentaires:
      En marge: quittance de rachat par Jeanne Corbière, veuve de feu Sébastien Chapellain, notaire au Châtelet (le 11 mars 1625).
      constitution de rente; quittance; acte de vente; Chapelain, Sébastien; Corbière, Jeanne; Saint-Fussien, Jacques de; notaire; juriste
    - MENART (Alphonse) Marbrier ordinaire du roi, Porte neuve, à la Tour du Bois, paroisse Saint-Germain-l'Auxerrois § Compromis entre Jean MARTIN, père et fils, maîtres menuisiers à Paris et. .., d'une part, Germain de GRENOBLE, maître sculpteur et peintre à Paris, d'autre part, en procès au sujet de 2 blocs de marbre., 9 décembre 1613; MC/ET/XXI/82; fol. II/C/IIII/XX/XII
      Menart, Alphonse (158.-1664); Grenoble, Germain; Martin, Jean
    - ANGENNES (Charles d') Chevalier seigneur de MAINTENON § Quittance à Charles d'ANGENNES, 16 décembre 1613; MC/ET/XXI/82; fol. II/C/IIII/XX/XVIII
      quittance; Angennes, Charles d' (158.?-162.?)
  - Minutes. 1614, janvier - juin, janvier - juin 1614; MC/ET/XXI/83; registre
    - Vente de tombes à Nicolas Guillain, dit de Cambrai, maître sculpteur et peintre, demeurant rue Saint-Martin, paroisse Saint-Merri., 23 janvier 1614; MC/ET/XXI/83; fol. XL
      acte de vente; Guillain dit de Cambrai, Nicolas
    - Déclaration de Guillaume Jacquet, juré du roi ès oeuvres de maçonnerie, bourgeois de Paris, entrepreneur des bâtiments du roi, demeurant rue Grenier-Saint-Lazare (signé JACQUES ? )., 23 janvier 1614; MC/ET/XXI/83; fol. XXXVIII
      déclaration; Jacquet, Guillaume
    - Quittance de rachat à Claude de Peiras, notaire au Châtelet, agissant comme tuteur de Jean de Bourges., 25 janvier 1614; MC/ET/XXI/83; fol.0045
      A la suite: quittance de rachat de Jean de Bourges, docteur en médecine, à Claude Dauvergne, notaire au Châtelet (le 1er avril 1628).
      quittance; acte de vente; Bourges, Jean de; Dauvergne, Claude; Peiras, Claude de; docteur d'université; notaire
    - Déclaration de Jacques de Saint-Fussien, notaire au Châtelet, demeurant rue Sainte-Avoye, paroisse Saint-Médéric, comme tuteur de ses frères, enfants de feu Valéran de Saint-Fussien, aussi notaire au Châtelet., 28 janvier 1614; MC/ET/XXI/83
      déclaration; Sainte-Avoie (rue); Saint-Fussien, Jacques de; Saint-Fussien, Valéran de; notaire
    - Vente de vignes concernant François Le Vasseur, notaire au Châtelet, demeurant rue Saint-Martin., 1er février 1614; MC/ET/XXI/83; fol.0066
      acte de vente; Saint-Martin (rue); Le Vasseur, François; notaire
    - Accords au sujet d'une somme de 800 livres due à la confrèrie Saint-Louis et Saint-François des maîtres tapissiers à Paris., 3 février 1614; MC/ET/XXI/83; fol. LXX-LXXI
      accord; Tapissiers, communauté des Maîtres
    - Titre nouvel envers Jeanne Corbière, veuve de feu Sébastien Chapellain, notaire au Châtelet, qui a droit par transport de Jacques de Saint-Fussien, notaire au Châtelet (pardevant Le Vasseur et Grandrye le 11 décembre 1613), 21 février 1614; MC/ET/XXI/83; fol.0098
      (cf.27 février, fol.0102).
      titre nouvel; Chapelain, Sébastien; Corbière, Jeanne; Saint-Fussien, Jacques de; notaire
    - Contrat de mariage concernant Perrette Bouet, servante de Louis Le Camus, notaire au Châtelet, demeurant rue Saint-Martin, paroisse Saint-Merri, en sa présence., 27 février 1614; MC/ET/XXI/83; fol. 100
      contrat de mariage; Saint-Martin (rue); Bouet, Perrette; Le Camus, Louis; employé de maison; notaire
    - Bail à rente par Jacques de Saint-Fussien, notaire au Châtelet, demeurant rue Saint-Martin, paroisse Saint-Merri., 2 mars 1614; MC/ET/XXI/83; fol.0132 et suivants
      bail; Saint-Martin (rue); Saint-Fussien, Jacques de; notaire
    - Déclaration et transport à Jacques de Saint-Fussien, notaire au Châtelet, demeurant rue Saint-Martin, paroisse Saint-Merri, comme tuteur des ses frères., 2 mars 1614; MC/ET/XXI/83
      déclaration; cession; Saint-Martin (rue); Saint-Fussien, Jacques de; notaire
    - Constitution de rente à Jean Chapellain, le jeune, notaire au Châtelet, demeurant rue de l'Arbre-Sec., 5 mars 1614; MC/ET/XXI/83; fol.0112
      constitution de rente; Arbre-Sec (rue de l'); Chapellain, Jean II; notaire
    - Mise en apprentissage par Robert Saultemon, messager ordinaire de Paris à Rouen, demeurant à Rouen., 17 mars 1614; MC/ET/XXI/83; fol. CXXXVI
      contrat d'apprentissage; Saultemon, Robert
    - Titre nouvel envers Jeanne Corbière, veuve de feu Sébastien Chapellain, notaire au Châtelet., 25 avril 1614; MC/ET/XXI/83; fol.0167
      titre nouvel; Chapelain, Sébastien; Corbière, Jeanne; notaire
    - Transaction entre René Cressé, marchand drapier bourgeois de Paris, rue Saint-Honoré paroisse de Saint-Eustache, et Claude Bridiron., 13 juin 1614; MC/ET/XXI/83; fol. II/C/XXXVII
      accord; Cressé, René
    - Marché de tombe par Simon Guillain, dit de Cambrai, maître sculpteur et peintre à Paris, demeurant rue Saint-Martin, paroisse Saint-Merri, à Etienne de Veelu, écuyer, gentilhomme servant de la bouche du roi, 16 juin 1614; MC/ET/XXI/83; fol. II/C/XLV
      marché; Guillain dit de Cambrai, Simon
    - Transport par Claude de Champaigne, maître ès-arts en l'université de Paris, et autres., 30 juin 1614; MC/ET/XXI/83; fol. II/C/LIX
      Champaigne, Claude de
  - Minutes. 1614, juillet - décembre, juillet - décembre 1614; MC/ET/XXI/84; registre